臺灣臺中地方法院刑事裁定
111年度聲字第1325號
聲請人即
選任辯護人  林健群律師  
            黃昱婷律師  
被      告  黃郁惟



上列聲請人因被告涉犯強盜案件（本院111年度訴字第218號），
聲請具保停止羈押及解除禁見，本院裁定如下：
    主    文
聲請駁回。
    理    由
一、聲請人即被告黃郁惟之選任辯護人林健群律師、黃昱婷律師
    聲請意旨略以：㈠被告黃郁惟於案發後所丟棄之手機，乃其
    私人、已壞掉的手機，且被告黃郁惟於案發當時亦未使用該
    手機；且被告黃郁惟僅認識共同被告林韋辰，就共同被告劉
    世賢、魏子傑，亦僅係因本案犯行而有見過面，被告黃郁惟
    並不認識共同被告余紹珩，更不知悉共同被告余紹珩於本案
    中之角色及分工，從而，共同被告余紹珩是否具狀否認犯行
    或傳訊共同被告作證，均與被告黃郁惟無涉，故被告並無逃
    亡、滅證及勾串共犯之虞。㈡被告黃郁惟對起訴書所載犯罪
    事實均坦承不諱，主動配合檢警調查，協助釐清未到案共犯
    之資訊，並於鈞院準備程序中誠心表示願就取得之犯罪所得
    新臺幣（下同）50萬元與被害人進行和解，可見被告黃郁惟
    尚知悔悟，犯後態度良好。雖被告黃郁惟針對本案起訴書所
    載之贓款數額為950萬元有所爭執，然由其他共同被告之供
    述應可認定贓款確實僅有870萬元，惟被告黃郁惟並非核心
    角色，不知剩餘贓款之下落。㈢又被告生長在單親家庭，家
    中經濟困窘，時常須要親戚援助與照料，外婆身體欠佳，母
    親獨力扶養被告與胞弟，胞弟又因診斷疑似注意力不足過動
    症，於母親外出工作時，有賴被告之照顧與陪伴，且阿姨之
    二子亦由被告負責照顧，被告本身亦患有精神官能症等情。
    ㈣本案共犯均已經鈞院裁定羈押在案，相關事證亦有查扣在
    案，且其餘未到案之共犯亦由臺灣臺中地方檢察署檢察官偵
    辦中，被告黃郁惟實無刑事訴訟法第101條第1項第2款有事
    實足認有湮滅、偽造、變造證據或勾串共犯或證人之可能。
    倘被告黃郁惟得以交保在外，將與母親及親人同住，並以照
    顧家人為優先，亦無同法第101條第1項第1款逃亡之虞；且
    被告年僅20歲，並無任何前科記錄，經歷本案後，深覺對不
    起父母，希冀得以交保並找尋正當工作，分擔家中經濟。又
    依最高法院之見解，重罪並無法作為唯一羈押之理由，為此
    請求准予被告黃郁惟交保，倘認仍有羈押之必要，請准予解
    除接見通訊或准予父母可以接見通信等語。
二、按被告及得為輔佐人之人或辯護人，得隨時具保，向法院聲
    請停止羈押，刑事訴訟法第110條第1項定有明文。本件聲請
    人為被告黃郁惟之選任辯護人，有被告黃郁惟之委任狀在卷
    可稽。故聲請人以被告黃郁惟涉犯強盜罪案件遭本院裁定羈
    押，向本院聲請准予被告具保停止羈押、解除禁見，於法並
    無不合，先予敘明。
三、經查：
  ㈠被告黃郁惟因犯強盜案件，前經本院訊問後，被告黃郁惟坦
    承犯行，復審酌卷內事證，足認被告黃郁惟涉犯刑法第330
    條第1項加重強盜罪，犯罪嫌疑重大；而被告所犯係最輕本
    刑7年以上有期徒刑之重罪，而重罪常伴有逃匿以規避審判
    程序進行及刑罰執行之高度可能性，此係趨吉避凶、脫免刑
    責、不甘受罰之基本人性，倘本案判決結果確對被告不利，
    佐以上開罪名之法定刑度，自可預期被告確有逃亡以規避日
    後審判及將來可能刑罰執行之強烈動機，堪信本件有相當理
    由足認被告採取逃亡以脫免審判或刑之執行之可能性甚高，
    故本件有刑事訴訟法第101條第1項第3款所列之羈押原因，
    復基於被告所涉犯行對社會侵犯之危害性及國家刑罰權遂行
    等公益考量，與被告人身自由之私益受限之程度，兩相利益
    依「比例原則」及「必要性原則」衡量後，認命被告具保、
    責付或限制住居等侵害較小之手段，仍不足以確保將來審判
    程序之順利進行，是亦有羈押之必要，故本院裁定自民國11
    1年1月26日起羈押並禁止接見通信3月；復因上開羈押事由
    並未消滅，而有繼續羈押之必要，故本院裁定自111年4月26
    日起延長羈押2月及繼續禁止接見通信在案，有本院訊問筆
    錄、押票及裁定在卷可稽。
  ㈡聲請人雖以上情為由，為被告黃郁惟聲請具保停止羈押及解
    除禁見，惟被告黃郁惟仍有羈押之原因及必要，業如前述，
    而聲請意旨所述關於被告黃郁惟之家庭狀況，縱屬實情而有
    堪憫之處，惟刑事訴訟程序關於被告羈押之執行，係為確保
    國家司法權對犯罪之追訴處罰及保障社會安寧秩序而採取之
    必要手段，與受處分人個人自由及家庭生活機能之圓滿，難
    免衝突，不能兩全；另關於被告犯後坦承犯行及願與被害人
    和解等情，乃係其犯罪後之態度表現，屬法院審理案件時量
    刑所應考量之因素，亦與有無羈押之必要性間無必然關聯，
    並非本院審酌是否應予羈押之要件。
  ㈢至聲請意旨另請求部分解除禁見（即被告之父母部分）乙節
    ，然本院斟酌卷內事證及案件進行程度，仍認無法排除被告
    與共同被告間有相互勾串之可能，且被告前開羈押原因尚未
    消滅（詳如前述），無論是允許被告最親近之親屬接見、通
    信，或全面解除禁止接見、通信，仍存有勾串證人之虞，是
    此部分之聲請，亦難准許，併予駁回。
四、綜上，被告黃郁惟前述羈押事由並未消滅，聲請人上開聲請
    停止羈押事由，核與刑事訴訟法第114條各款所定不得駁回
    聲請具保停止羈押之事由不相符合，非屬法定應具保停止羈
    押事由，本院審酌全案卷證及案件進行程度，認為對被告黃
    郁惟仍有繼續羈押之原因及必要，尚難以具保、限制住居、
    責付、限制出境、出海等其他侵害較小之手段替代羈押，且
    無刑事訴訟法第114條各款所定聲請具保停止羈押不得駁回
    之情形。從而，聲請人聲請具保停止羈押及解除禁見，均無
    從准許，應予駁回。
五、依刑事訴訟法第220條，裁定如主文。　　
中　　華　　民　　國　　111 　年　　4 　　月　　28　　日
                  刑事第八庭  審判長法  官  高思大
　　　　　　　　　                  法  官  陳鈴香
　　　　　　　　　  　　　　　　　　法  官  江文玉
上正本證明與原本無異。
如不服本裁定，應於送達後五日內，向本院提出抗告狀。
                                    書記官  黃珮華
中　　華　　民　　國　　111 　年　　4 　　月　　28　　日